# 陈版主请教企业会计准则解释 5 号征求意见稿第一条

提问人：feiranfeng 时间：2012-06-08 16:10:27
企业会计准则解释（征求意见稿 5 号）的规定： 问题一回答的第二款：企业因部分处置或持有的股份被稀释等原因对联营企业或合营企业的持股比例发生变动，应享有联营企业或合营企业权益相应增加或减少，但仍采用权益法对该股权投资进行后续计量的，应将有关权益变动金额计入资本公积（其他资本公积）。
会计准则监管问答中的规定： 问题 1 解答：对于原以权益法核算的长期股权投资，如果持股比例下降后对被投资单位仍具有重大影响，剩余投资仍应按照权益法核算。其中，出售部分股权导致持股比例下降的，实际取得价款与按出售股权比例计算应结转长期股权投资账面价值之间的差额计入当期损益；由于被投资单位增发股份、投资方未同比例增资导致持股比例下降的，持股比例下降部分视同长期股权投资处置，按新的持股比例确认归属于本公司的被投资单位增发股份导致的净资产增加份额，与应结转持股比例下降部分的长期股权投资账面价值之间的差额计入当期损益。
这两条不是矛盾的么

回答人：chenyiwei
解释 5 号征求意见稿第一条争议很大。从目前征求意见的情况看很可能会修改，即改成与证监会的监管问题解答一致的处理方式，把对联营企业持股比例被动稀释但仍为联营企业时，所享有权益份额的差额计入损益。

提问人：湖泊 时间：2013-03-04 11:14:58
回复 chenyiwei 的帖子
请问陈老师，如果 2011 年发生上述持股比例变化，企业按照解释 5 号征求意见稿的要求账务处理放在了资本公积， 2012 年又发生同样的事，因为解释 5 号没有这条规定，企业又按此前的文件计入当期损益，请问 2011 年计入的资本公积是否应该作为会计差错进行追溯调整呢？

回答人：chenyiwei
应作为差错更正（是否追溯重述，取决于该差错的影响重大程度）。 2011 年根据征求意见稿作出的会计处理是不恰当的。